ACORDAO-COMPLETO-2418752

ACÓRDÃO DE RELAÇÃO

ACÓRDÃO DE RELAÇÃO 7720/2020 ATA 24/2020 - PRIMEIRA CÂMARA

Acórdão 7720/2020-TCU-Primeira Câmara
Considerando estes autos de Tomada de Contas Especial instaurada pelo Instituto Nacional de Colonização e Reforma Agrária (Incra) contra a Fundação Educacional do Vale do Jequitinhonha (Fevale) ;
Considerando que, por meio do Acórdão 3976/2019-TCU-Primeira Câmara, o Tribunal fixou novo e improrrogável prazo de quinze dias para que a Fevale efetuasse e comprovasse o débito imputado; 
Considerando que a Fevale foi extinta e o Estado de Minas Gerais foi autorizado a assumir o seu passivo financeiro, por meio da Lei Estadual 23.136/2018;
Considerando que a SecexTCE e o MPTCU entendem que os autos não devem retornar à fase de citação, para apresentação de alegações de defesa, conforme requerido pelo Estado de Minas Gerais, tendo em vista que a Fevale já apresentou alegações de defesa, que foram apreciadas pelo Tribunal;
Considerando que a SecexTCE e o MPTCU propõem que seja devolvido ao Estado de Minas Gerais o prazo de quinze dias fixado pelo Acórdão 3976/2019-TCU-Primeira Câmara para que efetue o recolhimento do débito, em razão de o ente federativo ser o responsável pelo passivo financeiro da Fevale;
ACORDAM os Ministros do Tribunal de Contas da União, reunidos em sessão da Primeira Câmara, com fundamento no art. 12, § 2º, da Lei 8.443/92, em: 
1. Processo TC-Processo 016.294/2016-5 (TOMADA DE CONTAS ESPECIAL) 
	1.1. Responsáveis: Estado de Minas Gerais; Fundacao Educacional do Vale do Jequitinhonha (20.083.036/0001-93) ; Gilson Gilbertoni Burgarelli (XXX.108.616-XX) ; Universidade do Estado de Minas Gerais (65.172.579/0001-15) 
	1.2. Órgão/Entidade: Estado de Minas Gerais
	1.3. Relator: Ministro Walton Alencar Rodrigues
	1.4. Representante do Ministério Público: Procurador Sergio Ricardo Costa Caribé
	1.5. Unidade Técnica: Secretaria de Controle Externo de Tomada de Contas Especial (SecexTCE) .
	1.6. Representação legal: Jean Alessandro Serra Cyrino Nogueira (88308/OAB-MG) e outros; Rogerio Antonio Neves (166.259/OAB-MG) ; Camilo Mariano Murad Costa (43437-E/OAB-MG) e outros. 
	1.7. Determinações/Recomendações/Orientações:
	1.7.1. fixar novo e improrrogável prazo de 15 (quinze) dias, a contar da notificação, para que o Estado de Minas Gerais, como detentor do passivo da Fundação Educacional do Vale do Jequitinhonha, efetue e comprove, perante este Tribunal, o recolhimento da quantia a seguir especificada ao Instituto Nacional de Colonização e Reforma Agrária, atualizada monetariamente a partir da data indicada até a data do efetivo recolhimento, nos termos dos artigos 12, §§ 1º e 2º, da Lei 8.443, e 202, §§2º, 3º, e 4º, do RITCU:
	DATA
	VALOR (R$) 

	24/1/2008
	183.891,99

	1.7.2. informar ao Estado de Minas Gerais que a liquidação tempestiva do débito atualizado monetariamente saneará o processo quanto a sua responsabilidade e as suas contas poderão ser julgadas regulares com ressalva, dando-lhe quitação, nos termos do artigo 202, §4º, do RITCU;
1.7.3. autorizar o pagamento parcelado da quantia descrita no item "a" em trinta e seis parcelas, nos termos do artigo 217, do RITCU.

Primeira Câmara

Estado de Minas Gerais

Estado de Minas Gerais; Fundacao Educacional do Vale do Jequitinhonha (20.083.036/0001-93); Gilson Gilbertoni Burgarelli (XXX.108.616-XX); Universidade do Estado de Minas Gerais (65.172.579/0001-15)

ACORDAO-COMPLETO-2429682

Acórdão 10282/2020 - Primeira Câmara

ACORDAO-COMPLETO-2458034

Acórdão 2755/2022 - Primeira Câmara

WALTON ALENCAR RODRIGUES

Jean Alessandro Serra Cyrino Nogueira (88308/OAB-MG) e outros; Rogerio Antonio Neves (166.259/OAB-MG); Camilo Mariano Murad Costa (43437-E/OAB-MG) e outros.

Procurador Sergio Ricardo Costa Caribé

TOMADA DE CONTAS ESPECIAL (TCE)

Secretaria de Controle Externo de Tomada de Contas Especial (SecexTCE).